【裁判字號】    92,訴,275
【裁判日期】    920624
【裁判案由】    給付借款
【裁判全文】
臺灣嘉義地方法院民事判決  九十二年度訴字第二七五號
    原      告  嘉義縣義竹鄉農會
    法定代理人  己○○
    訴訟代理人  戊○○
    被      告  丙○○
                乙○○
                丁○○○
                甲○○
右列當事人間請求給付借款事件，本院判決如左：
    主    文
被告四人應連帶給付原告新台幣（下同）貳佰玖拾萬元，以及從民國九十一年八月二
十九日開始，一直到清償日為止，按照年息百分之七．七計算的利息，另從九十一年
九月三十日開始，一直到清償日為止，逾期在六個月內清償，按前述利率加計百分之
十違約金，逾期超過六個月清償，按前述利率加計百分之二十違約金。
本案訴訟費用由被告四人連帶負擔。
    事實及理由
壹、原告主張：
  一、借款人翁也於民國八十八年十月二十九四日向原告借款二百九十萬元，並以被
      告甲○○為連帶保證人，借款期限至九十三年十月二十九日，雙方約定利息為
      年息百分之九．二，並按基本放款利率機動調整（目前為年息百分之七．七）
      。借款人逾期清償時，違約金的計算方式為逾期在六個月內者，按約定利率加
      計百分之十，逾期超過六個月的部分，則按約定利率加計百分之二十。若借款
      人未按時繳納本息，依照授信約定書第五條第一款約定，借款人喪失期限利益
      ，全部借款視同到期。
      翁也從九十一年八月二十九起，即未依約繳納利息，翁也在九十一年十二月十
      日死亡，四位被告均是繼承人，而且被告甲○○為本件借款連帶保證人，均未
      向法院聲明拋棄繼承，依法均應負連帶清償責任。於是，原告根據借款契約與
      連帶保證法律關係提起本件訴訟，並請求如主文第一項所記載的聲明。
  二、提出借據、授信約定書、繳息明細表及利率異動表各一份（均是影本），作為
      證明。
貳、被告丙○○表示無力償還，而請求駁回原告訴訟。
    被告乙○○、丁○○○、甲○○經過本院合法通知，均無正當理由，未向本院請
    假，而沒有在言詞辯論期日，到場陳述意見，同時，本案沒有民事訴訟法第三百
    八十六條所規定的情形出現（請看附錄法條），因此，本院依照原告聲請，由原
    告對於未到的被告單獨辯論而直接判決。
參、本院判斷：
  一、原告主張的事實，有原告提出借據、授信約定書、繳息明細表及利率異動表各
      一份附卷證明，被告丙○○未爭執。被告乙○○、丁○○○、甲○○等人經過
      本院合法通知，均無正當理由，而未到庭陳述意見，依照民事訴訟法第二八０
      條第一項前段、第三項前段規定：「當事人對於他造主張之事實，於言詞辯論
      時不爭執者，視同自認。當事人對於他造主張之事實，已於相當時期受合法之
      通知，而於言詞辯論期日不到場，亦未提出準備書狀爭執者，準用第一項之規
      定」，所以，原告的主張可以認定真實而被本院採信。
  二、翁也未按時還款，依據借款契約第五條第一款約定，全部借款視同到期。被告
      丙○○、乙○○、丁○○○、甲○○均是翁也的繼承人，依照民法第一一五三
      條第一項規定：「繼承人對於被繼承人之債務，負連帶責任」，同時，被告甲○○亦是本件借款的連帶保證人，故被告四人應連帶負清償責任。因此，原告
      根據借款契約與連帶保證法律關係，請求被告等人連帶給付主文第一項所記載
      的金額、遲延利息及違約金，具有法律上理由，應該准許。
肆、訴訟費用負擔的依據，依照民事訴訟法第七十八條、第八十五條第二項，判決如
    主文。
中      華      民      國      九十二    年      六    月      二十四  日
                                  臺灣嘉義地方法院民事第二庭
                                      法  官  甘  大  空
右為正本係照原本作成
如對本判決上訴應於送達後二十日內向本院提出上訴狀
中      華      民      國      九十二    年      六    月      二十四  日
                                      書記官  蕭  琪  男
~F0~
~T40~
附錄法條：
民事訴訟法第三八六條：「有左列各款情形之一者，法院應以裁定駁回前條聲請，並
延展辯論期日：
一  不到場之當事人未於相當時期受合法之通知者。
二  當事人之不到場，可認為係因天災或其他不可避之事故者。
三  到場之當事人於法院應依職權調查之事項，不能為必要之證明者。
四  到場之當事人所提出之聲明、事實或證據，未於相當時期通知他造者。」


司法院資訊處製作；財團法人民間司法改革基金會備份。
